【裁判字號】    92,交訴,39
【裁判日期】    920526
【裁判案由】    過失致死
【裁判全文】
臺灣彰化地方法院刑事判決                          九十二年度交訴字第三九號
    公  訴  人  臺灣彰化地方法院檢察署檢察官
    被      告  乙○○
右列被告因過失致死案件，經檢察官提起公訴（九十二年度偵字第四七四號），本院
判決如左：
    主  文
乙○○因過失致人於死，處有期徒刑柒月，緩刑參年。
    事  實
一、乙○○於民國九十一年九月十九日八時二十三分許，駕駛車牌號碼Ｆ九─三０五
    二號自小客車，沿彰化縣埤頭鄉○○路○段，由北往南方向行駛，途經埤頭鄉○
    ○路○段溪埤界枝二九左二電線桿以北之無號誌之交岔路口時，原應注意汽車行
    駛時，駕駛人應注意車前狀況，隨時採取必要之安全措施，且汽車行經無號誌交
    岔路口時，應減速慢行，作隨時停車之準備，而依當時晴天、日間有自然光線、
    視線良好、無障礙物等情形，並無不能注意之情事，竟疏未確實注意車前狀況，
    行至前開交岔路口亦未確實減速慢行，作隨時停車之準備，適有張詹月鄉騎乘腳
    踏車，沿產業道路，由西往東方向行駛，行經上開無號誌之交岔路口時，亦疏未
    注意支線道車應停讓幹線道車先行，而貿然橫越彰水路，二車因而發生碰撞，致
    張詹月鄉受有頭部外傷併蜘蛛膜下腔出血、腦腫、第二頸椎受傷骨折、胸部挫傷
    併左側血胸等傷害，經送醫急救，延至同年月二十五日十六時許，仍不治死亡。
    乙○○於肇事後，犯罪被發覺前，即委託他人以電話報警處理，並留待現場向警
    方自首而接受裁判。
二、案經乙○○自首暨彰化縣警察局北斗分局報請臺灣彰化地方法院檢察署檢察官相
    驗後簽分偵查起訴。
    理  由
一、右揭事實，業據被告乙○○於本院審理時坦承不諱，核與被害人張詹月鄉之夫甲
    ○、張詹月鄉之弟詹金牆於警訊時及偵查中指訴之情節，以及目擊證人王大訓於
    警訊時及偵查中證述之情節相符，並有道路交通事故調查報告表一紙、車禍現場
    相片十二張及童綜合醫院出具之診斷證明書一份附卷可資佐證。再被害人張詹月
    鄉因本件車禍受傷以致死亡一節，亦經臺灣彰化地方法院檢察署檢察官督同檢驗
    員相驗屬實，製有勘驗筆錄、相驗屍體證明書、驗斷書各一份在卷可憑。按汽車
    於行經無號誌之交岔路口時，應減速慢行，作隨時停車之準備；汽車行駛時，駕
    駛人應注意車前狀況，並隨時採取必要之安全措施，道路交通安全規則第九十三
    條第一項第三款、第九十四條第三項分別定有明文。被告於前揭時、地駕駛汽車
    自應注意遵守上開道路交通安全規則之規定，且依上開道路交通事故調查報告表
    之記載，當時係晴天、日間有自然光線、視線良好、無障礙物等情形，並無不能
    注意之情事，被告於應注意、能注意情況下，竟疏未注意遵守前開道路交通安全
    規則之規定，足證其就本件車禍事故之發生顯然具有過失。又被害人張詹月鄉雖
    亦因疏未注意支線道車應停讓幹線道車先行，仍貿然橫越彰水路致發生本件車禍
    ，而就本件車禍應負肇事主因，惟仍無解於被告應就本件車禍負肇事次因之過失
    責任。另本件經送臺灣省彰化縣區車輛行車事故鑑定委員會鑑定結果，亦持相同
    意見，有該委員會九十一年十月三十日彰鑑字第九一０六八二號函附之鑑定意見
    書一份附卷可參。末查被害人張詹月鄉之死亡係因本件車禍撞擊所致，是被告本
    件過失駕車肇事行為，與被害人張詹月鄉之死亡結果間，亦具有相當因果關係。
    綜上所述，本件事證明確，被告右揭犯行，洵堪認定，應予依法論科。
二、核被告乙○○所為，係犯刑法第二百七十六條第一項之過失致人於死罪。被告於
    肇事後，犯罪被發覺前，即委託他人以電話報警處理，並留待現場向警方自首而
    接受裁判，業據證人即車禍現場處理警員許永堂到庭證述明確，其對未發覺之罪
    自首而接受裁判，應依刑法第六十二條前段之規定，減輕其刑。爰審酌被告之品
    行、過失情節輕重，且其事後已與被害人家屬達成民事調解而賠償損失，有彰化
    縣溪州鄉調解委員會調解書正本一份可佐，及其犯罪後坦承犯行、態度良好等一
    切情狀，量處如主文所示之刑，以資懲儆。末查被告前受有期徒刑六月之宣告，
    於七十八年十二月十六日易科罰金執行完畢後，五年以內未曾受有期徒刑以上刑
    之宣告，有臺灣彰化地方法院檢察署刑案資料查註紀錄表及臺灣高等法院被告全
    國前案紀錄表可憑，其因一時疏失致罹刑章，經此偵、審教訓，當知所警惕，信
    無再犯之虞，且已與被害人家屬達成民事調解，已如前述，本院認對其所宣告之
    刑，以暫不執行為適當，爰併予宣告緩刑三年，以啟自新。
據上論斷，應依刑事訴訟法第二百九十九條第一項前段，刑法第二百七十六條第一項
、第六十二條前段、第七十四條第二款，罰金罰鍰提高標準條例第一條前段，判決如
主文。
本案經檢察官吳怡盈到庭執行職務。
中      華      民      國    九十二    年      五    月     二十六     日
                                    臺灣彰化地方法院交通法庭
                                        法      官  李  進  清
右正本證明與原本無異。
如不服本判決，應於判決送達後十日內向本院提出上訴狀( 須附繕本 )。告訴人或被
害人對於判決如有不服具備理由請求檢察官上訴者，其上訴期間之計算係以檢察官收
受判決正本之日期為準。
                                        法院書記官  張  木  松
中      華      民      國    九十二    年      五    月     二十六     日
刑法第二百七十六條
因過失致人於死者，處二年以下有期徒刑、拘役或二千元以下罰金。
從事業務之人，因業務上之過失犯前項之罪者，處五年以下有期徒刑或拘役，得併科
三千元以下罰金。


司法院資訊處製作；財團法人民間司法改革基金會備份。
